臺灣高等法院交通事件裁定　　　　　　　　　　　　九十三年度交抗字第七五一號
　　抗　告　人
　　即受處分人　甲○○
右抗告人因違反道路交通管理處罰條例案件，不服臺灣臺北地方法院，中華民國九十
一年九百三十月十四日所為裁定（九十三年度交聲字第八九一號），提起抗告，本院
裁定如左：
    主  文
抗告駁回。
    理  由
一、按「汽車駕駛人，有左列情形之一者，處新臺幣六千元以上一萬二千元以下罰鍰
    ，並當場禁止其駕駛及扣留其車輛牌照：‧‧‧七、駕駛執照吊扣期間駕車者。
    」「第一項第五款、第六款之駕駛執照，均應扣繳之；第七款並吊銷其駕駛執照
    」，道路交通管理處罰條例第二十一條第一項第七款、第四項定有明文。又「汽
    車駕駛人，曾依本條例其他各條規定吊銷駕駛執照者，一年內不得考領駕駛執照
    」，同條例第六十七條第三項亦有明文。行為人如係在駕駛執照吊扣期間駕駛汽
    車，經警舉發，而在舉發通知單上所載之應到案日期前到案聽候裁決，經主管機
    關調查後仍認定有上開違規行為者，依違反道路交通管理事件統一裁罰基準及處
    理細則（下稱處理細則）第四十四條第一項及違反道路交通管理事件統一裁罰基
    準表（下稱基準表）之規定，需對該行為人處以新臺幣（下同）九千元之罰鍰，
    並吊銷其駕駛執照，且一年內不得考領駕駛執照。
二、經查，本件抗告人即受處分人甲○○駕駛車號二Ｂ－二六五營業小客車，於九十
    三年八月九日二十時許，在臺北市○○街經警攔停舉發其有於駕駛執照吊扣期間
    駕車之違規行為（駕駛執照吊扣期間自九十三年五月十四日起至九十三年八月十
    三日止），其於舉發通知單上所載之應到案日期前提出申訴，經舉發機關臺北市
    政府警察局內湖分局調查結果，仍認其有前開違規行為，乃依前揭道路交通管理
    處罰條例第二十一條第一項第七款、處理細則第四十四條第一項暨基準表等規定
    ，裁處其罰鍰新臺幣九千元，並吊銷駕駛執照及一年內不得考領駕駛執照等情，
    此據抗告人自承其有駕駛上開車輛於駕駛執照吊扣期間駕車之違規行為不諱，並
    有違反道路交通管理事件通知單、原舉發單位回覆書函等件為憑。惟以係因家庭
    經濟因素所逼，若無駕駛營業小客車為業，將致一家人無法溫飽，冀求免予吊銷
    駕照云云為辯。
三、然查，道路交通管理處罰條例第二十一條第四項規定行為人如係在駕駛執照吊扣
    期間駕駛汽車，除對該行為人處以罰鍰，並吊銷其駕駛執照。其併裁處吊銷駕駛
    執照之行政執行秩序罰性質屬強制規定，而管轄法院受理有關交通事件異議之聲
    明時，僅能審核原處分機關之行政處分是否有違反法律規定，以確定其是否依法
    行政，至對屬強制規定之法律規定並無裁量權。原審基此，以抗告人確有於駕駛
    執照吊扣期間駕車之違規行為，且已於舉發通知單上所載應到案日期前向原處分
    機關提出申訴，從而，原處分機關依前揭道路交通管理處罰條例第二十一條第一
    項第七款、第四項、第六十七條第三項及處理細則第四十四條第一項暨基準表等
    規定，裁處其罰鍰九千元，並吊銷駕駛執照及一年內不得考領駕駛執照，核無違
    誤，而駁回其異議之聲明，核無不合。抗告意旨仍執前詞，漫詞指摘原裁定不當
    ，為無理由，應予駁回。
據上論斷，應依道路交通案件處理辦法第二十六條，刑事訴訟法第四百十二條，裁定
如主文。
中　　　華　　　民　　　國　　九十三　　年　　　十　　　月　　 十二 　　日
                              臺灣高等法院交通法庭
                                  審判長法  官  溫  耀  源
                                        法  官  邱  同  印
                                        法  官  吳      燦
右正本證明與原本無異。
不得再抗告。
                                        書記官  陳  靜  姿
中　　　華　　　民　　　國　　九十三　　年　　　十　　　月　　 十二 　　日
